# 请教关于影视公司收入确认问题

提问人：Begins 时间：2021-04-16 17:33:05
背景说明：某TV与外部公司A联合投资X影视项目，总投资投资占比分别为60%：40%
1 、 2020 年 3 月,B公司以固定收益模式投资A公司X项目，当时项目正在拍摄中，且项目已预售给某网络播放平台；
2 、 2020 年 12 月-2021年 1 月，B公司下属非全资孙公司C两次购买A公司X项目40%投资份额，当时项目已在后期制作中，购买后，A公司将项目全部收益分配给非全资孙公司C，A公司向B公司分配固定收益。
基于以上，请问B公司和下属非全资孙公司C是否可以全额确认收入？如果不可以，那B公司和非全资孙公司C该如何进行账务处理呢？
以上，还辛苦陈版及各位老师指点迷津，万分感谢。

回答人：chenyiwei
B按约定为固定收益投资，因此应按金融工具模式核算，确认利息或者公允价值变动损益。
C公司享有40%份额，一般理解不能主导该项目，也只能确认投资收益而不是收入成本。

提问人：Begins 时间：2021-04-19 10:49:00
陈版，如果C公司享有其份额的版权和归其比例的所有其他衍生的收益分成（包括多轮销售），也不能按照收入成本确认吗？

回答人：chenyiwei
不能主导该项目的，不能确认收入、成本，只能确认投资收益。